臺灣臺中地方法院刑事判決　94年度易字第1522號
公　訴　人　臺灣臺中地方法院檢察署檢察官
被　　　告　乙○○原名：吳春.
選任辯護人　施家治律師
被　　　告　辛○○
　　　　　　丑○○
　　　　　　庚○○
選任辯護人　莊崇意律師
上列被告等因詐欺取財等案件，經檢察官提起公訴（九十三年度
偵字第一三四三三號、第二○一○六號、第二○一二三號、第二
○一二四號、第二○一二五號、第二一四四三號、第二一四五四
號、九十四年度偵字第五六五號），及移送併案審理（九十四年
度偵字第一三○三八號），本院判決如下：
    主    文
辛○○連續行使偽造私文書，足以生損害於他人，處有期徒刑壹
年。如附表編號一與編號三所示之支票背面偽造「吳輝淵」署押
各壹枚，如附表編號四、編號二一至編號二九，及編號三五至編
號三九所示之支票背面偽造「吳春榮」署押各壹枚，如附表編號
六○至編號六五，及編號六七至編號六九所示之支票背面偽造「
乙○○」署押各壹枚，均沒收。
丑○○連續意圖為自己不法之所有，以詐術使人將本人之物交付
，處有期徒刑捌月。
乙○○幫助連續意圖為自己不法之所有，以詐術使人將本人之物
交付，處有期徒刑肆月，如易科罰金，以參佰元折算壹日。
乙○○被訴偽造文書部分，無罪。
庚○○無罪。
    犯罪事實
一、辛○○、丑○○二人均預知其等之財務狀況均不佳，所開立
    之該二人之個人支票，屆期後並無力如數兌現，仍分別陸續
    開立如下所述之個人支票，向下列債權人調借現金。其等復
    為膨脹信用，欺瞞下列債權人，竟以互相交換如下所述之已
    蓋妥發票人印章之空白支票，供對方任意開立，之後再對外
    佯稱該等支票係其等經營生意，或參加合會，所取得之客票
    之方式，由該二人分別持向下列之債權人調借現金。又辛○○除向丑○○借用已蓋妥發票人印章之空白支票外，另向癸○○借得不知情之丁○○與丁○○所經營之峰陽汽車有限公
    司（以下簡稱峰陽公司）及不知情之吳盈惠等三人之如下所
    述之已蓋妥發票人印章之空白支票。辛○○復向其前夫乙○○借用空白支票及印章，及向其友人謝孟修，借用如下所述
    之已蓋妥發票人印章之空白支票，任意開立後，再由辛○○
    或丑○○持向下列債權人調借現金（癸○○、謝孟修二人涉
    嫌幫助詐欺取財部分，另由本院移送檢察官偵查）。而丑○○除向辛○○借用如下所述之已蓋發票人印章之空白支票外
    ，另向林芳生借用如下所述之已蓋妥發票人印章之空白支票
    ，任意開立後，再由丑○○或辛○○分別持向下列債權人調
    借現金（林芳生涉嫌幫助詐欺取財部分，另由本院移送檢察
    官偵查）。其等即以此等詐術，多次致使下列債權人陷於錯
    誤，而分別交付現金予該二人。茲詳述情形如下：(一)辛○○
    基於偽造署押、偽造私文書、行使偽造私文書及意圖為自己
    不法所有之概括犯意，與幫助丑○○連續詐欺取財之概括犯
    意，於下列時地，連續為下列偽造署押、偽造私文書、行使
    偽造私文書、詐欺取財及幫助連續詐欺取財等犯行：１、(1)
    於民國九十二年間，辛○○連續持如附表編號四、編號二一
    至編號三九所示之支票，並支付高額利息，向甲○○○調借
    取得如票載面額（或再預扣利息）所示之現金，惟該等支票
    屆期經甲○○○提示後，均遭退票。辛○○為取信於甲○○○，於借款同時，未經其前夫乙○○之同意，擅於如附表編
    號四、編號二一至編號二九，及編號三五至編號三九所示之
    支票背面之背書人欄上，連續冒用乙○○之名義，多次偽簽
    「吳春榮（係乙○○之原名）」之署押各一枚，以此方式，
    多次偽造乙○○（原名：吳春榮）係屬該等支票之背書人之
    私文書。之後，再多次將之行使交付予甲○○○，足以生損
    害於甲○○○與乙○○。(2)於九十二年間，辛○○連續持如
    附表編號一四至編號二○所示之支票，並支付高額利息，多
    次向卯○○（已歿）調借取得如票載面額（或再預扣利息）
    所示之現金，惟該等支票屆期經卯○○提示後，均遭退票。
    (3)自九十二年十月間起，至九十三年一月間止，辛○○連續
    持如附表編號六○至編號六三所示之支票，並支付高額利息
    ，多次向巳○○之妻林荔雲，向巳○○調借取得如票載面額
    （或再預扣利息）所示之現金，惟該等支票屆期經巳○○提
    示後，均遭退票。辛○○為取信於巳○○之妻林荔雲，於借
    款同時，未經乙○○之同意，擅於如附表編號六○至編號六
    三所示之支票背面之背書人欄上，連續冒用乙○○之名義，
    多次偽簽「乙○○」之署押各一枚，以此方式，多次偽造乙○○係屬該等支票之背書人之私文書。之後，再多次將之行
    使交付予巳○○之妻林荔雲，足以生損害於林荔雲、巳○○
    及乙○○。(4)於九十三年一月間，辛○○連續持如附表編號
    六四至編號六九所示之支票，並支付高額利息，多次向壬○○調借取得如票載面額（或再預扣利息）所示之現金，惟該
    等支票屆期經壬○○提示後，均遭退票。辛○○為取信於壬○○，於借款同時，未經乙○○之同意，擅於如附表編號
    六四、編號六五，及編號六七至編號六九所示之支票背面之
    背書人欄上，連續冒用乙○○之名義，多次偽簽「乙○○」
    之署押各一枚，以此方式，多次偽造乙○○係屬該等支票之
    背書人之私文書。之後，再多次將之行使交付予壬○○，足
    以生損害於壬○○與乙○○。(5)於九十三年二月間，辛○○
    連續持如附表編號七○與編號七一所示之支票，並支付高額
    利息，二次向辰○調借取得如票載面額（或再預扣利息）所
    示之現金，惟該等支票屆期經辰○提示後，均遭退票。２、
    (1)辛○○知悉丑○○之信用狀況不佳，已無力兌現所開立之
    支票，始需與其互相交換空白支票使用，仍連續將如附表編
    號一至編號三、編號五至編號八、編號四○至編號五○、編
    號五一至編號五六、編號五八，及編號五九所示之蓋妥發票
    人印章之空白支票，多次交付予丑○○，由丑○○任意開立
    。辛○○即以此方式，幫助丑○○於下列(二)１、(2)(3)所述時
    地，持上開支票，分別連續向戊○○、己○○為連續詐欺取
    財之犯行。(2)辛○○承前同一偽造署押、偽造私文書及行使
    偽造私文書之概括犯意，於九十三年間，未經峰陽公司負責
    人丁○○之同意，擅於如附表編號一與編號三所示之支票背
    面之背書人欄上，連續冒用丁○○之名義，多次偽簽「吳輝
    淵」之署押各一枚，以此方式，多次偽造丁○○係屬該等支
    票之背書人之私文書。之後，辛○○再將該二紙空白支票，
    行使交付予不知情之丑○○。再由丑○○將之交付予戊○○
    ，向戊○○調借現金，足以生損害於丑○○、丁○○及戊○○等三人。(二)丑○○基於意圖為自己不法所有之概括犯意，
    與幫助辛○○連續詐欺取財之概括犯意，於下列時地，連續
    為下列詐欺取財及幫助連續詐欺取財等犯行：１、(1)於九十
    二年間，丑○○連續持如附表編號二與編號一一至編號一三
    所示之支票，並支付高額利息，多次向卯○○調借取得如票
    載面額（或再預扣利息）所示之現金，惟該等支票屆期經卯
    ○○提示後，均遭退票。(2)自九十二年六月間起，至九十三
    年二月間止，丑○○連續持如附表編號一、編號三、編號五
    至編號八及編號四○至編號五○所示之支票，並支付高額利
    息，多次向戊○○調借取得如票載面額（或再預扣利息）所
    示之現金，惟該等支票屆期經戊○○提示後，均遭退票。(3)
    自九十二年九月二十五日起，至同年十二月二日止，丑○○
    連續持附表編號五一至編號五四所示之支票，並支付高額利
    息，多次向己○○調借取得如票載面額（或再預扣利息）所
    示之現金。嗣因如附表編號五一所示之支票屆期經己○○提
    示後，遭退票。丑○○乃持如附表編號五五至編號五七所示
    之支票，換回該紙退票之支票，並同時再向己○○調借取得
    現金新臺幣（下同）四十九萬六千四百元。於九十三年二月
    九日，因如附表編號五二與編號五三所示之二紙支票屆期經
    己○○提示後，亦遭退票。丑○○隨持如附表編號五八與編
    號五九所示之支票，換回該二紙退票之支票，並同時再向己○○調借取得現金二十八萬五千元。又於九十三年二月二十
    五日，丑○○持如附表編號十所示之支票，支付高額利息，
    向己○○調借如票載面額（或再預扣利息）所示之現金。上
    開支票屆期經己○○提示後，均遭退票。２、丑○○知悉辛○○之信用狀況不佳，已無力兌現所開立之支票，始需與伊
    互相交換空白支票使用，仍連續將如附表編號三五至編號三
    八、編號五七、編號六○、編號六四及編號六五所示之蓋妥
    發票人印章之空白支票，多次交付予辛○○，由辛○○任意
    開立。丑○○即以此方式，幫助辛○○連續於上列(一)１、(1)
    (3)(4)所述時地，持上開支票，分別向甲○○○、己○○、巳
    ○○及壬○○等四人，連續為詐欺取財之犯行。(三)乙○○對
    於：支票係個人信用之重要表徵，一般人如不使用自己之支
    票向人借款，反向他人借用空白支票任意開立，憑以向人借
    款，顯係欲以該空白支票充作犯詐欺取財罪所用之事實，應
    有所預知。渠仍基於幫助辛○○與不特定之他人犯詐欺取財
    罪之不確定犯意，將渠之如附表編號三○至編號三四、編號
    四八至編號五○、編號五八及編號六六所示之空白支票及渠
    之印章，交付予辛○○任意開立後，或由辛○○在乙○○之
    上開空白支票上蓋妥乙○○之印章，再轉交付予丑○○任意
    開立後，由該二人分別持上開支票，向甲○○○、戊○○、
    己○○及壬○○等四人，調借取得上述之現金。乙○○即以
    此方式，幫助辛○○持上開支票，向甲○○○、壬○○犯連
    續詐欺取財之犯行，及幫助丑○○持上開支票，向戊○○、
    己○○連續為詐欺取財之犯行。
二、案經甲○○○、壬○○、卯○○、己○○、巳○○及戊○○
　　等六人分別訴請臺灣臺中地方法院檢察署檢察官偵查起訴，
    暨經辰○訴請該署檢察官移送併案審理。
    理    由
壹、有罪部分：
一、(一)１、訊據被告辛○○、丑○○二人均不否認：曾先後於上
    開時地，互相交換空白支票使用，且由該二人分別將上述之
    支票，持以向告訴人林玉枝、壬○○、卯○○、己○○、巳
    ○○、戊○○及辰○等七人，分別調借取得如票載面額（或
    再預扣利息）所示之現金。惟該等支票嗣經該等告訴人分別
    持以提示後，均遭退票之事實，但均否認有何詐欺取財之犯
    行，均辯稱：係因事後週轉不靈，利息負擔過重，無力兌現
    該等支票，致上述之支票屆期經提示後，均遭退票。其等並
    無詐欺取財之犯意。況上述之告訴人等均知悉上述之支票並
    非客票，而係該二人所互相借用，或向他人借用之空白支票
    云云。２、訊據被告辛○○對於：曾於上揭時地，未經被告
    乙○○之同意，擅在上述之支票背面之背書人欄上，連續冒
    用被告乙○○名義，以多次偽簽「吳春榮」、「乙○○」之
    署押各一枚之方式，多次偽造私文書，再分別多次將之行使
    上開告訴人等之事實，供承不諱（參本院卷(二)第一四○頁、
    第一四一頁），核與被告乙○○於本院準備程序及審理時之
    供述相符，並有如附表編號四、編號二一至編號二九、編號
    三五至編號三九、編號六○至編號六五，及編號六七至編號
    六九所示之支票影本分附於偵查卷內可參。３、訊據被告辛○○固不否認：曾於上開時地，未經被害人即峰陽公司負責
    人丁○○之同意，擅於如附表編號一與編號三所示之支票背
    面之背書人欄上，連續以被害人丁○○之名義，多次簽署「
    吳輝淵」之署押各一枚，之後再將該二紙空白支票，行使交
    付予被告丑○○。再由被告丑○○交付予告訴人戊○○，向
    告訴人戊○○調借取得現金之事實，但矢口否認有何偽造署
    押、偽造私文書及行使偽造私文書之犯行，辯稱：案外人即
    被害人丁○○之妻癸○○當初借用上開空白支票予其時，有
    同意其得以使用被害人丁○○之名義背書云云。４、訊據被
    告乙○○固不否認：曾於上開時地，將渠之空白支票及印章
    ，交付被告辛○○全權使用之事實，但矢口否認有何幫助詐
    欺取財之犯行，辯稱：因平日家中之財務均由被告即渠前妻
    辛○○全權處理，且渠亦信任被告辛○○，始將渠之空白支
    票及印章，交付予被告辛○○，由被告辛○○全權使用，向
    來均不過問。渠並不知被告辛○○事後會持渠之支票，向上
    開告訴人等借款，亦不知被告辛○○事後會將渠之蓋妥發票
    人印章之空白支票，轉交付予被告丑○○任意開立後，持以
    向上開告訴人等借款云云。(二)惟查：１、被告辛○○、丑○○二人上開詐欺取財及被告乙○○上開幫助詐欺取財之犯行
    ，業據證人即告訴人林玉枝、壬○○、己○○、巳○○、戊○○及辰○等六人，證人即告訴人卯○○之妻子○○於本院
    審理時，分別結述綦詳（參本院卷(二)第二三頁至第五九頁）
    ，及告訴人卯○○（已歿）於警詢、偵查中，指訴綦詳（參
    刑事訴訟法第一百五十九條之三第一款），並分別提出如附
    表編號一至編號五○、編號五二，及編號五五至編號七一所
    示之支票影本共計六十八紙，暨退票理由單影本分附於偵查
    卷內可參，並有臺中縣霧峰鄉農會九十四年九月五日霧農信
    字第○九四一四○○二二一號函檢附之被告乙○○開戶資料
    及退票紀錄卡影本，臺北富邦商業銀行股份有限公司臺中分
    行九十四年八月三十日北富銀中字第○三三一號函檢附之峰
    陽公司之開戶資料影本及九十二年後之交易明細表一份，彰
    化銀行霧峰分行九十四年八月三十日彰霧字第三六四號函檢
    附之案外人丙○○、丁○○及被告丑○○等三人之支票存款
    帳戶開戶資料影本及該等帳戶自九十二年一月一日起，至九
    十四年八月二十九日止之交易明細表共計三十二張，臺中商
    業銀行大里分行九十四年九月八日中大里字第○九四○三四
    ○二一八號函檢附之案外人林芳生之開戶資料影本及帳戶歷
    史交易紀錄，華南商業銀行水湳分行九十四年九月十三日（
    九四）華水湳存字第三九六號函檢附之被告丑○○支存開戶
    申請書、往來約定書、身分證影本、往來明細表各一份分附
    於本院卷(一)第一三三頁至第一八一頁、第二三二頁至二六七
    頁，本院卷(二)第一一六頁至第一二二頁可稽。２、證人即被
    害人丁○○之妻癸○○於本院審理時，結稱：僅有出借上開
    蓋妥發票人印章之空白支票予被告辛○○使用，並未同意被
    告辛○○得以被害人丁○○之名義，在上開空白支票背面背
    書（參本院卷(二)第一九五頁）等語。況上開空白支票既係經
    證人癸○○同意，而交付予被告辛○○使用。倘被告辛○○
    上開所辯屬實，則衡以常情，理應由證人癸○○在上開空白
    支票背面，以被害人丁○○之名義背書後，再交付予被告辛○○使用即可，而非由被告辛○○在未告知被害人丁○○之
    情形下，自行背書。由此足認被告辛○○上開所辯，顯與常
    情有悖，洵無可取。３、被告辛○○、丑○○固均辯稱：上
    開告訴人等均知悉：上開支票並非屬客票，而係其等互相交
    換使用之空白支票，或向他人借用之空白支票云云，核與證
    人即告訴人林玉枝、壬○○、己○○、巳○○及戊○○等五
    人於本院審理時所為之上開結述不符。況倘上開告訴人等事
    前均已知悉被告辛○○、丑○○所持以調借現金之上開支票
    ，並非屬客票，而係由該二人所互相借用之空白支票，或向
    他人借用之空白支票，得由該二人任意開立後，再持向上開
    告訴人等調借現金，則衡以常情，上開告訴人等應無可能尚
    同意出借現金予該二人。由此足見被告辛○○、丑○○二人
    上開所辯，尚與常情有違，應無可取。４、被告辛○○、丑
    ○○二人明知上述之他人支票，均非屬以正常手段取得之客
    票，而係該二人互相交換使用之空白支票，或向他人借用之
    空白支票，可由其等任意開立。其等竟為膨脹信用，分別連
    續持向上開告訴人等，調借現金。此外，被告辛○○、丑○○已預知其等並無力兌現所開之個人支票，仍隨意開立其等
    之個人支票，再持以向上開告訴人等，調借現金。況且被告
    辛○○共計向上開告訴人等調借現金達一千餘萬元（參本院
    卷(二)第一四二頁，積欠告訴人甲○○○六百餘萬元，告訴人
    巳○○八十餘萬元，告訴人卯○○二百餘萬元，告訴人壬○○一百餘萬元，告訴人辰○二十萬元），被告丑○○共計向
    上開告訴人等調借現金八、九百萬元（參本院卷(二)第四○頁
    、第四九頁，積欠告訴人戊○○六百餘萬元，告訴人己○○
    二百餘萬元，告訴人卯○○九十餘萬元），而被告辛○○、
    丑○○就借用該等大額現金後，該等現金之流向並無法明確
    交待。復徵以現今被告辛○○名下並無登記之財產，九十二
    年度個人綜合所得稅申報之所得總額為四十三萬二千元，九
    十三年度個人綜合所得稅申報之所得總額為三萬二千元。被
    告丑○○現今名下登記有二部自用小客車之財產，九十二年
    度個人綜合所得稅申報之所得總額為十六萬二千一百二十三
    元，九十三年度個人綜合所得稅申報之所得總額為七萬零九
    百十六元，有該二人之稅務電子閘門財產調件明細表、稅務
    電子閘門所得調件明細表各二份分附於本院卷(一)第九九頁至
    第一○一頁、第一一二頁至第一一四頁可參。在在足認其等
    於持上開支票，向告訴人等調借現金之時，即有意圖為自己
    不法所有之意圖甚明。是被告辛○○、丑○○空言辯稱：係
    事後週轉不靈，致上開支票屆期經提示後，均遭退票，並非
    自始即有意詐騙上開告訴人等云云，均不足採信。５、(1)被
    告辛○○未經被告乙○○之同意，擅於如附表編號四、編號
    二一至編號二九，及編號三五至編號三九所示之支票背面之
    背書人欄上，連續冒用被告乙○○之名義，多次偽簽「吳春
    榮（係被告乙○○之原名）」之署押各一枚，以此方式，多
    次偽造被告乙○○（原名：吳春榮）係屬該等支票之背書人
    之私文書。之後，再多次將之行使交付予證人甲○○○。稽
    其所為，顯足以生損害於證人甲○○○與被告乙○○。(2)被
    告辛○○未經被告乙○○之同意，擅於如附表編號六○至編
    號六五，及編號六七至編號六九所示之支票背面之背書人欄
    上，連續冒用被告乙○○之名義，多次偽簽「乙○○」之署
    押各一枚，以此方式，多次偽造被告乙○○係屬該等支票之
    背書人之私文書。之後，再多次分別將之行使交付予被害人
    即證人巳○○之妻林荔雲（向證人巳○○調借現金）、證人
    壬○○。稽其所為，顯足以生損害於被害人林荔雲與證人巳
    ○○、壬○○及被告乙○○。(3)被告辛○○未經被害人即峰
    陽公司負責人丁○○之同意，擅於編號一與編號三所示之支
    票背面之背書人欄上，連續冒用被害人丁○○之名義，多次
    偽簽「吳輝淵」之署押各一枚，以此方式，多次偽造被害人
    丁○○係屬該等支票之背書人之私文書。之後，被告辛○○
    再將該二紙空白支票，行使交付予不知情之被告丑○○。再
    由被告丑○○將之交付予證人戊○○，向證人戊○○調借現
    金。稽其所為，顯足以生損害於被告丑○○、被害人丁○○
    及證人戊○○。６、(1)被告乙○○曾於上開時地，將渠之空
    白支票及印章，交付被告辛○○全權使用之事實，業據被告
    乙○○於本院審理時，供承在卷（參本院卷(二)第一四八頁）
    ，核與證人即被告辛○○於本院審理時之結述（參本院卷(二)
    第一四七頁）相符。(2)被告乙○○係五十六年二月十一日生
    ，高職畢業，平日以經營汽車修配廠為業，具有豐富之社會
    歷練。故衡情渠理應對於：支票係個人信用之重要表徵，一
    般人如不使用自己之支票向人借款，反向他人借用空白支票
    任意開立，憑以向人借款，顯係欲以該空白支票充作犯詐欺
    取財罪所用之事實，有所預知。渠卻仍將渠之如附表編號三
    ○至編號三四、編號四八至編號五○、編號五八及編號六六
    所示之空白支票及渠之印章，交付予被告辛○○任意開立後
    ，或由被告辛○○在渠之空白支票上蓋妥渠之印章，再轉交
    付予被告丑○○任意開立後，由該二人分別持向告訴人甲○○○、戊○○、己○○及壬○○等四人借款。由此足見渠顯
    具有幫助被告辛○○與不特定之他人（即被告丑○○）犯詐
    欺取財罪之不確定故意甚明。７、綜上所述，被告辛○○就
    上述冒用被告乙○○名義，所犯之偽造署押、偽造私文書及
    行使偽造私文書部分，其所為之自白應與事實相符。另被告
    辛○○、丑○○及乙○○等三人上開所辯，則均係事後卸責
    之詞，核無可取。從而，本件事證明確，該三人之犯行均堪
    予認定。
二、(一)核被告辛○○所為，係犯刑法二百十六條、第二百十條行
    使偽造私文書罪與同法第三百三十九條第一項詐欺取財罪及
    同法第三十條第一項、第三百三十九條第一項幫助詐欺取財
    罪；核被告丑○○所為，係犯刑法第三百三十九條第一項詐
    欺取財罪與同法第三十條第一項、第三百三十九條第一項幫
    助詐欺取財罪；核被告乙○○所為，係犯刑法第三十條第一
    項、第三百三十九條第一項幫助詐欺取財罪。公訴人漏未斟
    酌：被告辛○○、丑○○係互相交換已蓋妥發票人印章之空
    白支票使用，供該二人各自犯詐欺取財罪之用，應僅互為對
    方犯詐欺取財罪之幫助犯。而被告乙○○僅有將渠之空白支
    票及印章，交付予被告辛○○使用，再由被告辛○○、丑○○任意開立後，分別持以犯詐欺取財罪，及係被告辛○○冒
    用渠之名義，在上述之支票背面，以渠之名義背書。故其等
    三人就上述之詐欺取財犯行，彼此間並未有犯意之聯絡及行
    為之分擔等情，而認該三人均為共同正犯，尚有未洽。被告
    辛○○所犯多次偽造署押之行為，為其多次犯偽造私文書之
    部分行為；其所犯多次偽造私文書之低度行為，已為其多次
    所犯行使偽造私文書之高度行為所吸收，均不另論罪。被告
    辛○○所犯上開多次行使偽造私文書行為與多次詐欺取財行
    為及多次幫助詐欺取財行為，均時間緊接，各觸犯構成要件
    相同之罪，顯係基於概括犯意為之，均為連續犯，應依刑法
    第五十六條規定，各論以連續行使偽造私文書一罪與較重之
    連續詐欺取財一罪（多次詐欺取財行為與多次幫助詐欺取財
    行為部分），並各加重其刑。其所犯連續行使偽造私文書與
    連續詐欺取財二罪間，具有方法、結果之牽連關係，為牽連
    犯，應依刑法第五十五條規定，從一較重之連續行使偽造私
    文書一罪處斷。被告丑○○所犯上開多次詐欺取財行為與多
    次幫助詐欺取財行為，時間緊接，觸犯構成要件相同之罪，
    顯係基於概括犯意為之，為連續犯，應依刑法第五十六條規
    定，論以較重之連續詐欺取財一罪，並加重其刑。被告乙○○以一幫助行為，同時幫助被告辛○○、丑○○犯連續詐欺
    取財罪，為想像競合犯，應依刑法第五十五條規定，從一情
    節較重之幫助被告辛○○犯連續詐欺取財一罪處斷。被告乙○○基於幫助之犯意，以交付渠之空白支票及印章之方式，
    幫助被告辛○○、丑○○犯上開連續詐欺取財罪，為幫助犯
    ，爰依刑法第三十條第二項規定，減輕其刑。被告辛○○所
    犯上開多次偽造署押、偽造私文書及行使偽造私文書等犯行
    部分，固未經公訴人起訴，惟其該等部分犯行因與其經公訴
    人起訴之連續詐欺取財犯行部分，具有牽連犯之裁判上一罪
    關係，為起訴效力所及，本院自應併予審理。又公訴人以九
    十四年度偵字第一三○三八號移送併案審理之被告辛○○所
    犯如犯罪事實欄一、(一)１、(5)所示之詐欺取財犯行部分，因
    與其所犯經公訴人起訴之其餘連續詐欺取財犯行部分，具有
    連續犯之裁判上一罪關係，為起訴效力所及，本院自應併予
    審理，附予敘明。(二)爰審酌：被告辛○○、丑○○及乙○○
    等三人均正值青壯，被告辛○○、乙○○均係高職畢業，該
    二人曾為配偶關係，現已離婚。被告丑○○係五專畢業，結
    婚後，現已離婚，均係因一時貪念，致犯本罪。其等之犯罪
    手段尚屬平和，但犯罪所生危害非淺。被告辛○○詐騙所得
    高達一千餘萬元，被告丑○○詐騙所得亦將達八、九百萬元
    ，被告乙○○幫助該二人詐騙所得共計亦高達數百萬元。被
    告辛○○未經被告乙○○同意，即擅以渠之名義，在上述之
    支票背面背書，以達其詐騙借款之目的，其所為損害於被告
    乙○○、丑○○與告訴人戊○○、甲○○○、巳○○及壬○○等四人及被害人丁○○。其等至今均尚未與上開告訴人等
    達成民事和解，暨犯罪後，被告辛○○坦承行使偽造私文書
    部分（冒用被告乙○○名義部分）犯行，態度良好，但否認
    詐欺取財及行使偽造私文書部分（冒用被害人丁○○名義部
    分）犯行，態度不佳；被告丑○○否認詐欺取財犯行，態度
    不佳；被告乙○○坦承交付空白支票及印章予被告辛○○之
    事實，僅否認有幫助詐欺取財之主觀犯意，態度尚非屬不佳
    等一切情狀，分別量處如主文所示之刑，並就被告乙○○部
    分，諭知易科罰金之折算標準。(三)如附表編號一與編號三所
    示之支票背面偽造「吳輝淵」署押各一枚，如附表編號四、
    編號二一至編號二九，及編號三五至編號三九所示之支票背
    面偽造「吳春榮」署押各一枚，如附表編號六○至編號六五
    ，及編號六七至編號六九所示之支票背面偽造「乙○○」署
    押各一枚，均應依刑法第二百十九條規定，予以宣告沒收。
三、(一)公訴人以九十四年度偵字第一三○三八號移送併案審理意
    旨略以：被告乙○○與被告辛○○共同基於意圖為自己不法
    所有之概括犯意聯絡，於九十三年二月間，由被告辛○○負
    責連續持如附表編號七○與編號七一所示之支票，並支付高
    額利息，二次向告訴人辰○調借取得如票載（或再預扣利息
    ）所示之現金，惟該等支票屆期經告訴人辰○提示後，均遭
    退票。因認被告乙○○涉有刑法第三百三十九條第一項詐欺
    取財罪嫌云云。(二)惟查：１、公訴人認被告乙○○涉有上開
    犯行，無非係以：告訴人辰○之指訴，支票影本二紙，本票
    影本九紙，及於被告辛○○向告訴人辰○借款時，被告乙○○係被告辛○○之夫。且事後被告乙○○曾開立九紙本票，
    換回被告辛○○所開立之支票（發票人為被告辛○○）等情
    為據。２、訊據被告乙○○堅詞否認有何詐欺取財之犯行，
    辯稱：被告辛○○向告訴人辰○借款之事，事前渠完全不知
    情。係事後被告辛○○無力清償借款，告訴人辰○委託他人
    持被告辛○○所開立之二紙支票，多次上門向渠要債，因渠
    知告訴人辰○可能是地下錢莊的人，才不得不同意代被告辛○○分期償還借款，並開立九紙本票，換回被告辛○○所開
    立之二紙支票。３、(1)被告乙○○上開所辯，核與證人即被
    告辛○○於本院審理時，所為結述（參本院卷(二)第一八○頁
    ）相符。(2)證人辰○於本院審理時，亦結稱：係被告辛○○
    持上開二紙支票前來借款，借款過程中並未與被告乙○○有
    所接觸。係事後被告辛○○無力清償借款，始持被告辛○○
    所開立之上開二紙支票，要求被告乙○○代被告辛○○償還
    借款，經被告乙○○同意後，由渠開立九紙本票，換回被告
    辛○○所開立之二紙支票（參本院卷(二)第五○頁至第五四頁
    ）等語。(3)準此，被告辛○○持上開二紙支票，向告訴人辰
    ○調借取得現金之過程，被告乙○○既未參與，亦不知情。
    自難徒以：於被告辛○○向告訴人辰○借款時，被告乙○○
    係被告辛○○之夫。且事後被告乙○○曾開立九紙本票，換
    回被告辛○○所開立之支票（發票人為被告辛○○）等情，
    即率認被告乙○○確有與被告辛○○共同對告訴人辰○為詐
    欺取財之犯行。此外，本院復查無其他積極確切之證據，足
    認被告乙○○確有公訴人所指上開犯行。４、綜上所述，公
    訴人移送併案審理之被告乙○○上開涉詐欺取財犯行部分，
    核與被告乙○○經本院論罪科刑之上開幫助詐欺取財犯行部
    分，並不具有連續犯之裁判上一罪關係，而非本件起訴效力
    所及，本院尚無從併予審理，自應退由檢察官另行依法處理
    ，附予敘明。
貳、無罪部分：
一、公訴意旨略以：(一)被告乙○○於渠交付予被告辛○○任意開
    立之上開個人支票，屆期經上開告訴人等持以提示，均遭退
    票後，企圖脫產，避免該等債權人查封渠所有財產，竟與被
    告即渠之舅舅庚○○於九十三年三月十五日，明知該二人間
    實際上並無買賣之債權債務關係存在，仍共同基於使公務員
    登載不實之犯意聯絡，委由不知情之案外人謝維昌，共同向
    臺中縣大里地政事務所，申請將被告乙○○所有臺中縣霧峰
    鄉○○段三三五之一地號、三三五之二地號土地，應有部分
    為三分之一、四分之一之土地所有權，及被告乙○○所有分
    別坐落上開土地上之同段七三三、一二四七建號（門牌號碼
    ：臺中縣霧峰鄉○○路七四四號、同路七四六之一號）之建
    物所有權，以買賣為登記原因，移轉登記為被告庚○○所有
    。致使不知情之臺中縣大里地政事務承辦公務員於九十三年
    三月十七日，將該等虛偽買賣之不實事項，登載於土地登記
    簿之公文書上，足以生損害於地政機關對於土地管理之正確
    性，證人甲○○○、壬○○、己○○、巳○○及戊○○等五
    人，告訴人卯○○，及其他債權人。因認被告乙○○、庚○○涉有刑法第二百十四條使公務員登載不實罪嫌云云。
二、按犯罪事實應依證據認定之，無證據不得認定犯罪事實；又
    案件不能證明被告犯罪者，應諭知無罪之判決，刑事訴訟法
    第一百五十四條第二項、第三百零一條第一項分別定有明文
    。再者，認定不利於被告之事實，須依積極證據，苟積極證
    據不足為不利於被告事實之認定時，即應為有利於被告之認
    定，更不必有何有利之證據；又認定犯罪事實所憑之證據，
    雖不以直接證據為限，間接證據亦包括在內；然無論直接或
    間接證據，其為訴訟上之證明，須於通常一般之人均不致於
    有所懷疑，而得確信其為真實之程度者，始得據之為有罪之
    認定；另刑事訴訟法第一百六十一條已於九十一年二月八日
    修正公布，其第一項規定：檢察官就被告犯罪事實，應負舉
    證責任，並指出證明之方法。因此，檢察官對於起訴之犯罪
    事實，應負提出證據及說服之實質舉證責任。倘檢察官所提
    出之證據，不足為被告有罪之積極證明，或其指出證明之方
    法，無從說服法院以形成被告有罪之心證，基於無罪推定之
    原則，自應為被告無罪判決之諭知，業分經最高法院三十年
    上字第八一六號、七十六年臺上字第四九八六號、九十二年
    臺上字第一二八號著有判例。
三、公訴人認被告乙○○、庚○○涉有上開使公務員登載不實罪
    嫌，無非係以：證人甲○○○、壬○○、己○○、巳○○及
    戊○○等五人之指訴，告訴人卯○○之證訴，如附表所示之
    支票影本暨退票理由單影本，建物登記謄本及土地登記謄本
    ，及被告乙○○、庚○○所述之借款情節，並不一致。且被
    告庚○○在被告乙○○所積欠之借款尚未完全清償前，即將
    未清償之本票全數交還予被告乙○○保管，顯與常情有違等
    情為據。
四、訊據被告乙○○、庚○○固均不否認：被告乙○○曾於上揭
    時地，將渠所有上開土地及建物所有權，以買賣為登記原因
    ，移轉登記予被告庚○○所有之事實，但均堅詞否認有公訴
    人所指上開犯行，均辯稱：上開土地及建物所有權移轉登記
    係為履行渠等間於九十三年三月四日，所簽立之不動產買賣
    契約書。而該不動產買賣契約書係屬真實之買賣，並非虛偽
    買賣，且該契約書當初亦經民間公證人加以公證。又被告庚○○將先前由被告乙○○所簽發面額共計四百七十六萬元之
    本票，均返還予被告庚○○，亦係依上開不動產買賣契約書
    之約定。蓋該等本票所擔保之借款債務四百七十六萬元，業
    經抵償上開土地及建物之部分買賣價金。故渠等並無公訴人
    所指上開使公務員登載不實之犯行等語。
五、經查：(一)被告乙○○、庚○○曾於九十三年三月四日，就上
    開土地及建物簽立不動產買賣契約書，由被告庚○○以一千
    一百萬元之代價，向被告乙○○買受上開土地及建物，且需
    承擔上開土地及建物已積欠銀行之七百八十萬元之最高限額
    抵押權借款債務（係以同段三三五地號土地之所有權應有部
    分為三分之一與同段七三三建號建物所有權全部，登記共同
    擔保之抵押權最高限額為一千萬元）。雙方約定付款方式為
    ：簽約時由被告庚○○給付六十萬元訂金（以開立即期支票
    之方式給付），並負責繳納土地增值稅一百零六萬元，並以
    被告乙○○先前積欠之四百七十六萬元債務，抵償部分買賣
    價金。所餘五百六十四萬元買賣價金，則待上開建物及土地
    之所有權移轉登記予被告庚○○後，由被告庚○○向銀行貸
    得款項後，再行給付予被告乙○○。而該不動產買賣契約書
    亦經民間公證人黃穎倉加以公證等情，業據被告庚○○提出
    借貸明細表一紙，帳戶交易明細影本、該不動產買賣契約書
    （含公證書）影本各一份，本票影本四十七紙附於本院卷(一)
    第一九五頁至第二一八頁可參。(二)依被告庚○○所提上開帳
    戶交易明細影本所示，被告庚○○曾自該帳戶內，提領現金
    之日期與金額，核與被告庚○○所提上開上開本票之發票日
    與金額，絕大部分均互相吻合。至公訴人論告時，固陳稱：
    該等本票之票據號碼大都相近或連號，堪認被告乙○○、庚○○係事後臨訟補行開立該等本票。惟本院依被告庚○○之
    上開帳戶交易明細所示，被告庚○○於本票之發票日所載日
    期，絕大部分確均有現金提領之交易紀錄。從而，尚難徒以
    上開本票之票據號碼大都相近或連號等情，即率認被告乙○○、庚○○係事後臨訟補行開立該等本票。(三)依上開不動產
    買賣契約書特約事項第一條所載（參本院卷(一)第二一八頁）
    ，因被告乙○○先前積欠被告庚○○之四百六十七萬元借款
    債務，已作為抵償上開買賣價金之用。故被告庚○○應於上
    開不動產買賣契約書成立公證時，將擔保該等四百六十七萬
    元借款債務之上開本票，返還予被告乙○○作廢。準此，自
    難徒以被告庚○○曾將上開本票，均返還予被告乙○○等情
    ，即率認該二人上開買賣確係虛偽買賣。(四)嗣於辦妥上開土
    地及建物所有權移轉登記後，因被告庚○○並無法順利向銀
    行貸得五百四十六萬元，而無法依約給付被告乙○○所餘五
    百四十六萬元買賣價金，隨經被告乙○○催告被告庚○○履
    行給付買賣價金義務。雙方乃於九十三年五月十三日，經臺
    中縣霧峰鄉調解委員會調解成立，被告乙○○需返還被告庚○○六十萬元之訂金，而被告庚○○需將上開土地及建物之
    所有權移轉登記撤銷，使上開土地及建物回復登記為被告乙○○所有，且確認被告乙○○仍積欠被告庚○○四百七十六
    萬元借款債務。嗣地政機關已於九十三年六月二十五日，將
    上開土地及建物所有權移轉登記撤銷，目前上開土地及建物
    所有權已回復登記為被告乙○○所有，而該等土地及建物隨
    經告訴人壬○○向本院聲請對上開土地及建物，於九十三年
    七月二十一日為假扣押查封登記等情，有被告庚○○所提郵
    局存證信函影本、調解書影本、土地登記第二類謄本、建物
    登記第二類謄本各二紙，聲請調解筆錄影本一份附於本院卷
    (一)第二一九頁至第二三○頁可參。(五)本案告訴人甲○○○、
    壬○○、卯○○、己○○、巳○○及戊○○等六人係自九十
    三年七月一日起，至同年九月一日止，陸續向臺灣臺中地方
    法院檢察署檢察官，對被告乙○○、庚○○提出告訴等情，
    有該等告訴人所提之刑事告訴狀分附於該等偵查卷內可參。
    倘被告乙○○、庚○○果係有意共謀脫產，而就上開土地及
    建物為虛偽之買賣，並辦理所有權移轉登記。渠等事後又豈
    會在上開告訴人等均未依法對渠等提出告訴前，即早於九十
    三年五月十三日，經調解成立將上開土地及建物之所有權移
    轉登記撤銷，並使該等土地及建物所有權於九十三年六月二
    十五日，回復登記為被告乙○○所有，再經由告訴人壬○○
    向本院聲請對上開土地及建物，於九十三年七月二十一日為
    假扣押查封登記。由此足認被告乙○○、庚○○上開所辯，
    應非虛構之詞。(六)又被告乙○○向被告庚○○借款之期間係
    自八十一年三月十日起，至九十一年十二月三十日止，借款
    金額高達四百七十六萬元。故被告乙○○、庚○○於偵查中
    ，就上開借款之每次借款時間、借款金額等細節，供述縱有
    所出入。惟本院認亦難憑此，即率認被告乙○○、庚○○間
    ，確實無四百七十六萬元之借款債權債務關係存在，進而推
    認該二人所為之上開不動產買賣係為虛偽。(七)綜上所述，本
    院綜合本件卷內之直接及間接證據後，認為尚無法達到令通
    常一般之人均不致於有所懷疑，而得確信被告乙○○、庚○○確有公訴人所指上開犯行。換言之，本件檢察官所提出之
    證據及指出證明之方法，並不足為被告乙○○、庚○○均有
    罪之積極證明，尚無從說服本院形成被告乙○○、庚○○均
    有罪之心證。此外，本院復查無其他積極確切之證據，足資
    證明被告乙○○、庚○○確有公訴人所指上開犯行。是揆諸
    上開說明意旨，自應為被告乙○○、庚○○均無罪之諭知。
據上論斷，應依刑事訴訟法第二百九十九條第一項前段、第三百
零一條第一項，刑法第五十六條、第三十條第一項、第二項、第
二百十六條、第二百十條、第三百三十九條第一項、第五十五條
、第四十一條第一項前段、第二百十九條，罰金罰鍰提高標準條
例第一條前段、第二條，判決如主文。
本案經檢察官寅○○到庭執行職務。
中　　華　　民　　國　　94　　年　　10　　月　　26　　日
                  刑事第十二庭  審判長法  官  王鏗普
                                      法  官  莊深淵
                                      法　官　唐敏寶
以上正本證明與原本無異。
如不服本判決，應於送達後十日內向本院提出上訴狀（須附繕本
），上訴於臺灣高等法院臺中分院。
                                      書記官　魏宏銘
中　　華　　民　　國　　94　　年　　10　　月　　26　　日
附錄論罪科刑法條
刑法第二百十六條
行使第二百十條至第二百十五條之文書者，依偽造、變造文書或
登載不實事項或使登載不實事項之規定處斷。
刑法第二百十條
偽造、變造私文書，足以生損害於公眾或他人者，處五年以下有
期徒刑。
刑法第三百三十九條第一項
意圖為自己或第三人不法之所有，以詐術使人將本人或第三人之
物交付者，處五年以下有期徒刑、拘役或科或併科一千元以下罰
金。
附表
┌─┬────┬───┬────┬───┬───┬────┬───┬─────┬─────┐
│編│付款人　│帳號　│票號　  │發票人│發票日│金額　　│持票人│偽造背書之│票載背書人│
│號│        │      │        │      │      │        │      │署押及數量│          │
├─┼────┼───┼────┼───┼───┼────┼───┼─────┼─────┤
│ 1│富邦銀行│015001│0000000 │峰陽公│930710│　390000│戊○○│吳輝淵    │吳輝淵    │
│　│臺中分行│202　 │　　　　│司　　│　　　│        │　　　│一枚      │          │
├─┼────┼───┼────┼───┼───┼────┼───┼─────┼─────┤
│ 2│富邦銀行│015001│0000000 │峰陽公│930331│　286500│卯○○│          │          │
│　│臺中分行│202　 │　　　　│司　　│　　　│　　　　│　　　│          │　        │
├─┼────┼───┼────┼───┼───┼────┼───┼─────┼─────┤
│ 3│富邦銀行│015001│0000000 │峰陽公│930430│　397600│戊○○│吳輝淵    │吳輝淵    │
│　│臺中分行│202　 │　　　　│司　　│　　　│　　　　│　　　│一枚      │          │
├─┼────┼───┼────┼───┼───┼────┼───┼─────┼─────┤
│ 4│富邦銀行│015001│0000000 │峰陽公│930630│　320000│何林玉│吳春榮    │吳春榮    │
│　│臺中分行│202　 │　　　　│司　　│　　　│　　　　│枝　　│一枚      │          │
├─┼────┼───┼────┼───┼───┼────┼───┼─────┼─────┤
│ 5│彰化銀行│032537│0000000 │丙○○│930610│　390000│戊○○│          │          │
│　│霧峰分行│330　 │　　　　│　　　│　　　│　　　　│　　　│          │          │
├─┼────┼───┼────┼───┼───┼────┼───┼─────┼─────┤
│ 6│彰化銀行│032537│0000000 │丙○○│930630│　389000│戊○○│          │          │
│　│霧峰分行│330　 │　　　　│　　　│　　　│　　　　│　　　│          │          │
├─┼────┼───┼────┼───┼───┼────┼───┼─────┼─────┤
│ 7│彰化銀行│030026│0000000 │丁○○│930510│　198000│戊○○│          │丑○○    │
│　│霧峰分行│290　 │　　　　│　　　│　　　│　　　　│　　　│          │          │
├─┼────┼───┼────┼───┼───┼────┼───┼─────┼─────┤
│ 8│彰化銀行│030026│0000000 │丁○○│930531│　236000│戊○○│          │丑○○    │
│　│霧峰分行│290　 │　　　　│　　　│　　　│　　　　│　　　│          │          │
├─┼────┼───┼────┼───┼───┼────┼───┼─────┼─────┤
│ 9│富邦銀行│015001│0000000 │峰陽公│930430│　270000│己○○│          │          │
│　│臺中分行│202　 │　　　　│司　　│　　　│　　　　│　　　│          │          │
├─┼────┼───┼────┼───┼───┼────┼───┼─────┼─────┤
│10│富邦銀行│015001│0000000 │峰陽公│930331│　250000│己○○│          │          │
│　│臺中分行│202　 │　　　　│司　　│　　　│　　　　│　　　│          │          │
├─┼────┼───┼────┼───┼───┼────┼───┼─────┼─────┤
│11│華南銀行│16000 │0000000 │丑○○│930102│　250000│卯○○│          │          │
│　│水湳分行│5631　│　　　　│　　　│　　　│　　　　│　　　│          │          │
├─┼────┼───┼────┼───┼───┼────┼───┼─────┼─────┤
│12│華南銀行│16000 │0000000 │丑○○│930106│　200000│卯○○│          │          │
│　│水湳分行│5631　│　　　　│　　　│　　　│　　　　│　　　│          │          │
├─┼────┼───┼────┼───┼───┼────┼───┼─────┼─────┤
│13│華南銀行│16000 │0000000 │丑○○│930109│　200000│卯○○│          │          │
│　│水湳分行│5631　│　　　　│　　　│　　　│　　　　│　　　│          │          │
├─┼────┼───┼────┼───┼───┼────┼───┼─────┼─────┤
│14│臺中商銀│27909 │0000000 │辛○○│930331│　220000│卯○○│          │          │
│　│霧峰分行│　　　│　　　　│　　　│　　　│　　　　│　　　│          │          │
├─┼────┼───┼────┼───┼───┼────┼───┼─────┼─────┤
│15│臺中商銀│27909 │0000000 │辛○○│920430│　500000│卯○○│          │          │
│　│霧峰分行│　　　│　　　　│　　　│　　　│　　　　│　　　│          │          │
├─┼────┼───┼────┼───┼───┼────┼───┼─────┼─────┤
│16│臺中商銀│27909 │0000000 │辛○○│930513│　500000│卯○○│          │          │
│　│霧峰分行│　　　│　　　　│　　　│　　　│　　　　│　　　│          │          │
├─┼────┼───┼────┼───┼───┼────┼───┼─────┼─────┤
│17│臺中商銀│27909 │0000000 │辛○○│930525│　500000│卯○○│          │          │
│　│霧峰分行│　　　│　　　　│　　　│　　　│　　　　│　　　│          │          │
├─┼────┼───┼────┼───┼───┼────┼───┼─────┼─────┤
│18│臺中商銀│27909 │0000000 │辛○○│930630│　500000│卯○○│          │          │
│　│霧峰分行│　　　│　　　　│　　　│　　　│　　　　│　　　│          │          │
├─┼────┼───┼────┼───┼───┼────┼───┼─────┼─────┤
│19│臺中商銀│27909 │0000000 │辛○○│930720│　500000│卯○○│          │          │
│　│霧峰分行│　　　│　　　　│　　　│　　　│　　　　│　　　│          │          │
├─┼────┼───┼────┼───┼───┼────┼───┼─────┼─────┤
│20│臺中商銀│27909 │0000000 │辛○○│930731│　500000│卯○○│          │          │
│　│霧峰分行│　　　│　　　　│　　　│　　　│　　　　│　　　│          │          │
├─┼────┼───┼────┼───┼───┼────┼───┼─────┼─────┤
│21│臺中商銀│27909 │0000000 │辛○○│930228│　164000│何林玉│吳春榮    │吳春榮    │
│　│霧峰分行│　　　│　　　　│　　　│　　　│　　　　│枝　　│一枚      │          │
├─┼────┼───┼────┼───┼───┼────┼───┼─────┼─────┤
│22│臺中商銀│27909 │0000000 │辛○○│930310│　157000│何林玉│吳春榮    │吳春榮    │
│　│霧峰分行│　　　│　　　　│　　　│　　　│　　　　│枝　　│一枚      │          │
├─┼────┼───┼────┼───┼───┼────┼───┼─────┼─────┤
│23│臺中商銀│27909 │0000000 │辛○○│930410│　193000│何林玉│吳春榮    │吳春榮    │
│　│霧峰分行│　　　│　　　　│　　　│　　　│　　　　│枝　　│一枚      │          │
├─┼────┼───┼────┼───┼───┼────┼───┼─────┼─────┤
│24│臺中商銀│27909 │0000000 │辛○○│930515│　286000│何林玉│吳春榮    │吳春榮    │
│　│霧峰分行│　　　│　　　　│　　　│　　　│　　　　│枝　　│一枚      │          │
├─┼────┼───┼────┼───┼───┼────┼───┼─────┼─────┤
│25│臺中商銀│27909 │0000000 │辛○○│930531│　205000│何林玉│吳春榮    │吳春榮    │
│　│霧峰分行│　　　│　　　　│　　　│　　　│　　　　│枝　　│一枚      │          │
├─┼────┼───┼────┼───┼───┼────┼───┼─────┼─────┤
│26│臺中商銀│27909 │0000000 │辛○○│930605│　286000│何林玉│吳春榮    │吳春榮    │
│　│霧峰分行│　　　│　　　　│　　　│　　　│　　　　│枝　　│一枚      │          │
├─┼────┼───┼────┼───┼───┼────┼───┼─────┼─────┤
│27│臺中商銀│27909 │0000000 │辛○○│930615│　345000│何林玉│吳春榮    │吳春榮    │
│　│霧峰分行│　　　│　　　　│　　　│　　　│　　　　│枝　　│一枚      │          │
├─┼────┼───┼────┼───┼───┼────┼───┼─────┼─────┤
│28│臺中商銀│27909 │0000000 │辛○○│930630│　135000│何林玉│吳春榮    │吳春榮    │
│　│霧峰分行│　　　│　　　　│　　　│　　　│　　　　│枝　　│一枚      │          │
├─┼────┼───┼────┼───┼───┼────┼───┼─────┼─────┤
│29│臺中商銀│27909 │0000000 │辛○○│930704│　125000│何林玉│吳春榮    │吳春榮    │
│　│霧峰分行│　　　│　　　　│　　　│　　　│　　　　│枝　　│一枚      │          │
├─┼────┼───┼────┼───┼───┼────┼───┼─────┼─────┤
│30│霧峰鄉農│22422 │0000000 │乙○○│930325│　280000│何林玉│          │          │
│　│會信用部│　　　│　　　　│　　　│　　　│　　　　│枝　　│          │          │
├─┼────┼───┼────┼───┼───┼────┼───┼─────┼─────┤
│31│霧峰鄉農│22422 │0000000 │乙○○│920630│　350000│何林玉│          │甲○○○  │
│　│會信用部│　　　│　　　　│　　　│　　　│　　　　│枝　　│          │          │
├─┼────┼───┼────┼───┼───┼────┼───┼─────┼─────┤
│32│霧峰鄉農│22422 │0000000 │乙○○│920802│　280000│何林玉│          │          │
│　│會信用部│　　　│　　　　│　　　│　　　│　　　　│枝　　│          │          │
├─┼────┼───┼────┼───┼───┼────┼───┼─────┼─────┤
│33│霧峰鄉農│22422 │0000000 │乙○○│931231│ 0000000│何林玉│          │          │
│　│會信用部│　　　│　　　　│　　　│　　　│　　　　│枝　　│          │          │
├─┼────┼───┼────┼───┼───┼────┼───┼─────┼─────┤
│34│霧峰鄉農│22422 │0000000 │乙○○│931231│ 0000000│何林玉│          │          │
│　│會信用部│　　　│　　　　│　　　│　　　│　　　　│枝　　│          │          │
├─┼────┼───┼────┼───┼───┼────┼───┼─────┼─────┤
│35│華南銀行│16000 │0000000 │丑○○│930331│　130000│何林玉│吳春榮    │吳春榮    │
│　│水湳分行│5631　│　　　　│　　　│　　　│　　　　│枝　　│一枚      │          │
├─┼────┼───┼────┼───┼───┼────┼───┼─────┼─────┤
│36│華南銀行│16000 │0000000 │丑○○│930415│　480000│何林玉│吳春榮    │吳春榮    │
│　│水湳分行│5631　│　　　　│　　　│　　　│　　　　│枝　　│一枚      │          │
├─┼────┼───┼────┼───┼───┼────┼───┼─────┼─────┤
│37│華南銀行│16000 │0000000 │丑○○│930430│　480000│何林玉│吳春榮    │吳春榮    │
│　│水湳分行│5631　│　　　　│　　　│　　　│　　　　│枝　　│一枚      │          │
├─┼────┼───┼────┼───┼───┼────┼───┼─────┼─────┤
│38│臺中商銀│20898 │0000000 │林芳生│930315│　 89000│何林玉│吳春榮    │吳春榮    │
│　│大里分行│　　　│　　　　│　　　│　　　│　　　　│枝　　│一枚      │李忠義    │
├─┼────┼───┼────┼───┼───┼────┼───┼─────┼─────┤
│39│萬通銀行│300025│0000000 │謝孟修│930522│　320000│何林玉│吳春榮    │吳春榮    │
│　│臺中分行│274　 │　　　　│　　　│　　　│　　　　│枝　　│一枚      │          │
├─┼────┼───┼────┼───┼───┼────┼───┼─────┼─────┤
│40│臺中商銀│27909 │0000000 │辛○○│930310│ 0000000│戊○○│          │          │
│　│霧峰分行│　　　│　　　　│　　　│　　　│　　　　│　　　│          │          │
├─┼────┼───┼────┼───┼───┼────┼───┼─────┼─────┤
│41│臺中商銀│27909 │0000000 │辛○○│930418│　250000│戊○○│          │丑○○    │
│　│霧峰分行│　　　│　　　　│　　　│　　　│　　　　│　　　│          │          │
├─┼────┼───┼────┼───┼───┼────┼───┼─────┼─────┤
│42│臺中商銀│27909 │0000000 │辛○○│930430│　320000│戊○○│          │          │
│　│霧峰分行│　　　│　　　　│　　　│　　　│　　　　│　　　│          │          │
├─┼────┼───┼────┼───┼───┼────┼───┼─────┼─────┤
│43│臺中商銀│27909 │0000000 │辛○○│930505│　275000│戊○○│          │          │
│　│霧峰分行│　　　│　　　　│　　　│　　　│　　　　│　　　│          │          │
├─┼────┼───┼────┼───┼───┼────┼───┼─────┼─────┤
│44│臺中商銀│27909 │0000000 │辛○○│930516│　350000│戊○○│          │          │
│　│霧峰分行│　　　│　　　　│　　　│　　　│　　　　│　　　│          │          │
├─┼────┼───┼────┼───┼───┼────┼───┼─────┼─────┤
│45│萬通銀行│300025│0000000 │謝孟修│930403│　260000│戊○○│          │丑○○    │
│　│臺中分行│274　 │　　　　│　　　│　　　│　　　　│　　　│          │          │
├─┼────┼───┼────┼───┼───┼────┼───┼─────┼─────┤
│46│萬通銀行│300025│0000000 │謝孟修│930620│　286000│戊○○│          │丑○○    │
│　│臺中分行│274　 │　　　　│　　　│　　　│　　　　│　　　│          │          │
├─┼────┼───┼────┼───┼───┼────┼───┼─────┼─────┤
│47│萬通銀行│300025│0000000 │謝孟修│930620│　180000│戊○○│          │丑○○    │
│　│臺中分行│274　 │　　　　│　　　│　　　│　　　　│　　　│          │          │
├─┼────┼───┼────┼───┼───┼────┼───┼─────┼─────┤
│48│霧峰鄉農│22422 │0000000 │乙○○│930515│　290000│戊○○│          │          │
│　│會信用部│　　　│　　　　│　　　│　　　│　　　　│　　　│          │          │
├─┼────┼───┼────┼───┼───┼────┼───┼─────┼─────┤
│49│霧峰鄉農│22422 │0000000 │乙○○│930610│　273000│戊○○│          │          │
│　│會信用部│　　　│　　　　│　　　│　　　│　　　　│　　　│          │          │
├─┼────┼───┼────┼───┼───┼────┼───┼─────┼─────┤
│50│霧峰鄉農│22422 │0000000 │乙○○│930625│　273000│戊○○│          │          │
│　│會信用部│　　　│　　　　│　　　│　　　│　　　　│　　　│          │          │
├─┼────┼───┼────┼───┼───┼────┼───┼─────┼─────┤
│51│臺中商銀│27909 │　　    │辛○○│921212│　194350│　　　│          │          │
│　│霧峰分行│　　　│　　　　│　　　│　　　│　　　　│　　　│          │          │
├─┼────┼───┼────┼───┼───┼────┼───┼─────┼─────┤
│52│臺中商銀│27909 │0000000 │辛○○│930228│　490000│己○○│          │          │
│　│霧峰分行│　　　│　　　　│　　　│　　　│　　　　│　　　│          │          │
├─┼────┼───┼────┼───┼───┼────┼───┼─────┼─────┤
│53│臺中商銀│27909 │　　　　│辛○○│930209│　148870│　　　│          │          │
│　│霧峰分行│　　　│　　　　│　　　│　　　│　　　　│　　　│          │          │
├─┼────┼───┼────┼───┼───┼────┼───┼─────┼─────┤
│54│臺中商銀│27909 │　　　　│辛○○│930211│　179120│　　　│          │          │
│　│霧峰分行│　　　│　　　　│　　　│　　　│　　　　│　　　│          │          │
├─┼────┼───┼────┼───┼───┼────┼───┼─────┼─────┤
│55│臺中商銀│27909 │0000000 │辛○○│930313│　170000│己○○│          │          │
│　│霧峰分行│　　　│　　　　│　　　│　　　│　　　　│　　　│          │          │
├─┼────┼───┼────┼───┼───┼────┼───┼─────┼─────┤
│56│臺中商銀│27909 │0000000 │辛○○│930420│　345000│己○○│          │          │
│　│霧峰分行│　　　│　　　　│　　　│　　　│　　　　│　　　│          │          │
├─┼────┼───┼────┼───┼───┼────┼───┼─────┼─────┤
│57│彰化銀行│032986│0000000 │丑○○│930305│　208500│己○○│          │          │
│　│霧峰分行│980　 │　　　　│　　　│　　　│　　　　│　　　│          │          │
├─┼────┼───┼────┼───┼───┼────┼───┼─────┼─────┤
│58│霧峰鄉農│22422 │0000000 │乙○○│930520│　215000│己○○│          │          │
│　│會信用部│　　　│　　　　│　　　│　　　│　　　　│　　　│          │          │
├─┼────┼───┼────┼───┼───┼────┼───┼─────┼─────┤
│59│臺中商銀│27909 │0000000 │辛○○│930310│　138000│己○○│          │          │
│　│霧峰分行│　　　│　　　　│　　　│　　　│　　　　│　　　│          │          │
├─┼────┼───┼────┼───┼───┼────┼───┼─────┼─────┤
│60│華南銀行│16000 │0000000 │丑○○│930325│　278000│巳○○│乙○○    │乙○○    │
│　│水湳分行│5631　│　　　　│　　　│　　　│　　　　│　　　│一枚      │          │
├─┼────┼───┼────┼───┼───┼────┼───┼─────┼─────┤
│61│臺中商銀│27909 │0000000 │辛○○│930305│　272000│巳○○│乙○○    │乙○○    │
│　│霧峰分行│　　　│　　　　│　　　│　　　│　　　　│　　　│一枚      │          │
├─┼────┼───┼────┼───┼───┼────┼───┼─────┼─────┤
│62│臺中商銀│27909 │0000000 │辛○○│930331│　274000│巳○○│乙○○    │乙○○    │
│　│霧峰分行│　　　│　　　　│　　　│　　　│　　　　│　　　│一枚      │          │
├─┼────┼───┼────┼───┼───┼────┼───┼─────┼─────┤
│63│萬通銀行│300025│0000000 │謝孟修│930410│　186000│巳○○│乙○○    │乙○○    │
│　│臺中分行│274　 │　　　　│　　　│　　　│　　　　│　　　│ 一枚     │          │
├─┼────┼───┼────┼───┼───┼────┼───┼─────┼─────┤
│64│華南銀行│16000 │0000000 │丑○○│930229│　280000│壬○○│乙○○    │乙○○    │
│　│水湳分行│5631　│　　　　│　　　│　　　│　　　　│　　　│一枚      │          │
├─┼────┼───┼────┼───┼───┼────┼───┼─────┼─────┤
│65│華南銀行│16000 │0000000 │丑○○│930313│　160000│壬○○│乙○○    │乙○○    │
│　│水湳分行│5631　│　　　　│　　　│　　　│　　　　│　　　│一枚      │          │
├─┼────┼───┼────┼───┼───┼────┼───┼─────┼─────┤
│66│霧峰鄉農│22422 │0000000 │乙○○│921205│ 0000000│壬○○│          │          │
│　│會信用部│　　　│　　　　│　　　│　　　│　　　　│　　　│          │          │
├─┼────┼───┼────┼───┼───┼────┼───┼─────┼─────┤
│67│臺中商銀│27909 │0000000 │辛○○│930410│　 61000│壬○○│乙○○    │乙○○    │
│　│霧峰分行│　　　│　　　　│　　　│　　　│　　　　│　　　│一枚      │          │
├─┼────┼───┼────┼───┼───┼────┼───┼─────┼─────┤
│68│臺中商銀│27909 │0000000 │辛○○│930510│　 61000│壬○○│乙○○    │乙○○    │
│　│霧峰分行│　　　│　　　　│　　　│　　　│　　　　│　　　│一枚      │          │
├─┼────┼───┼────┼───┼───┼────┼───┼─────┼─────┤
│69│臺中商銀│27909 │0000000 │辛○○│930515│　 20200│壬○○│乙○○    │乙○○    │
│　│霧峰分行│　　　│　　　　│　　　│　　　│　　　　│　　　│一枚      │          │
├─┼────┼───┼────┼───┼───┼────┼───┼─────┼─────┤
│70│臺中商銀│27909 │0000000 │辛○○│930408│  100000│辰○  │          │          │
│　│霧峰分行│　　　│　　　　│　　　│　　　│　　　　│　　　│          │          │
├─┼────┼───┼────┼───┼───┼────┼───┼─────┼─────┤
│71│臺中商銀│27909 │0000000 │辛○○│930308│　100000│辰○  │          │          │
│　│霧峰分行│　　　│　　　　│　　　│　　　│　　　　│　　　│          │          │
└─┴────┴───┴────┴───┴───┴────┴───┴─────┴─────┘
